FÁBIO ALVES RIBEIRO

OBJETIVOS

Meu objetivo é atuar em análise e desenvolvimento de sistemas.

PERFIL

Profissional de TI formado em Sistemas de Informação. Vida profissional desenvolvida em 21 anos. Grande empenho e persistência no desenvolvimento de sistemas e projetos; ótimo convívio em tarefas em grupo; fácil adaptação e implantação de novas tecnologias.

FORMAÇÃO ACADÊMICA

Graduação em Sistemas de Informação pela Pontifícia Universidade Católica de Minas Gerais – 2002 a 2005

HISTÓRICO PROFISSIONAL

- 2022 em diante BHS Soluções Digitais
 - Analista de desenvolvimento Full Stack
 - Análise e desenvolvimento em C#;
 - Manutenção e desenvolvimento de aplicações web, utilizando linguagens como HTML, ASP.NET, Javascript, CSS e frameworks diversos;
 - Atuação em novos projetos desde o backend ao frontend e vice-versa.
- 2021 a 2022 Fácil Informática
 - Analista de Sistema Pleno II
 - Análise e desenvolvimento em C#;
 - Manutenção e desenvolvimento de aplicações web, utilizando linguagens como HTML, ASP.NET, Javascript, CSS e frameworks diversos;
 - Atuação em novos projetos desde o backend ao frontend e vice-versa.
- 2018 a 2021 Osas Tecnologia da Informação LTDA
 - Analista desenvolvedor
 - Análise e desenvolvimento em C#:
 - Manutenção e desenvolvimento de aplicações web, utilizando linguagens como HTML, ASP.NET, Javascript, CSS e frameworks diversos;
 - Atuação em novos projetos desde o backend ao frontend e vice-versa.
- 2017 a 2018 M.I Montreal informática S.A Matriz Belo Horizonte
 - Analista desenvolvedor
 - Análise e desenvolvimento .Net;
 - Análise e desenvolvimento em customizações no sistema Kofax Capture e Kofax Transformation Module;
 - Manutenção e desenvolvimento de aplicações web .Net;
 - Tratamento de erros e falhas nos sistemas.
- 2013 a 2017 PRODimage Tecnologia em Documentação Digital LTDA Belo Horizonte
 - Analista de Qualidade Pleno
 - Execução de testes de funcionalidades;
 - Análise e execução de testes de novos recursos;

- Criação e homologação de instaladores dos sistemas PRODimage Desktop e Web;
- Procura por erros e falhas nos sistemas.
- 2007 a 2012 PRODimage Tecnologia em Documentação Digital LTDA Belo Horizonte
 - Analista de infraestrutura e Suporte Pleno
 - Instalação, configuração e manutenção da intranet da empresa na ferramenta Microsoft SharePoint;
 - Analisar e propor novas tecnologias e ferramentas na infraestrutura;
 - Manutenção e configuração de novas ferramentas de trabalho e de infraestrutura;
 - Análise, configuração e manutenção de rede de computadores, estação de trabalho e servidores; Supervisão de suporte a clientes e funcionários da empresa.
- 2006 a 2007 Prefeitura Municipal de Pains MG
 - Instrutor de informática
 - Ensino de Introdução a informática;
 - Informática para a terceira idade;
 - GNU/Linux:
 - Aplicativos livres;
 - OpenOffice.

HABILIDADES E QUALIFICAÇÕES PROFISSIONAIS

- Análise, manutenção e desenvolvimento de sistemas web e desktop em .Net;
- Geração de testes unitários para homologação dos sistemas procurando falhas no sistema para evitar prejuízos para nossos clientes;
- Reestruturação da infraestrutura visando ganho de desempenho, integridade e disponibilidade da informação;
- Preparação de servidores para implantação de uma nova aplicação WEB desenvolvida pela empresa;
- Implantação da intranet através da ferramenta da Microsoft SharePoint Service 3.0;
- Instalação e configuração de uma virtual private network (VPN) para interligação de filiais:
- Criação de máquinas virtuais para ambiente de teste e suporte;
- Análise de novas tecnologias para a infraestrutura;
- Análise e configuração da rede de computadores, estação de trabalho e servidores;
- Criação e manutenção de banco de dados SQL Server e Oracle;

CERTIFICADOS

- Banco de dados e SQL
 - Udemy Online Courses

■ Nº certificado: UC-2NOLJUYC

■ Período: Janeiro 2018

- Desenvolvedor Web
 - Udemy Online Courses

■ Nº certificado: UC-YR7QJKWB

■ Período: Janeiro 2017

- Curso Completo do Desenvolvedor NodeJS e MongoDB
 - Udemy Online Courses

Nº certificado: UC-RVMASK2R

■ Período: Fevereiro 2017

- Mongo, Express, Angular e Node Primeira Aplicação do ZERO!
 - Udemy Online Courses
 - Nº certificado: UC-WZEYFLXB
 - Período: Fevereiro 2017
- Fundamentos do Teste de Software Preparatório exame
 - CTFL TIEXAMES CONSULTORIA E TREINAMENTO LTDA
 - Nº certificado: 40336-75
 - Período: Maio 2013 a Maio 2013
- MOC 2310 Developing Microsoft ASP .NET Web Applications Using Visual Studio .NET
 - TECHbiz Learning Center for IBM and Microsoft Technologies
 - Período: Junho 2008 a Julho 2008
- MOC 2124 Programming with C#
 - TECHbiz Learning Center for IBM and Microsoft Technologies
 - Período: Junho 2008 a Junho 2008
- Programação básica com Delphi
 - o Pontifícia Universidade Católica de Minas Gerais
 - Período: Maio 2003 a Maio 2003

CURSOS COMPLEMENTARES

- Curso de banco de dados SQL Server ministrado pela Udemy Online Courses;
- Curso completo do Desenvolvedor Web ministrado pela Hcode Treinamentos na Udemy Online Courses:
- Curso completo do Desenvolvedor NodeJS e MongoDB ministrado por Jorge Sant Ana e Jamilton Damasceno na Udemy Online Courses;
- Curso on-line Mongo, Express, Angular e Node ministrado por Leonardo Moura Leitão na Udemy Online Courses;
- Curso de ECMAScript 2015 ministrado por Leonardo Moura Leitão na Cod3r.

APLICATIVOS E SISTEMAS

- Microsoft Visual Code;
- Gerenciamento de código-fonte através de Git e Team Foundation Server (TFS);
- Framework KnockoutJs;
- Ambiente de desenvolvimento server-side NodeJS baseado em Javascript e V8 Javascript Engine;
- Microsoft Visual Studio 2010, 2013 e 2015;
- Bancos de dados relacionais SQL Server, Oracle, PostGres, MySQL.
- Sistemas operacionais: Windows Server 2003, 2008 R2, Windows XP, Vista, 7 (Seven), Windows 10 PRO, Linux;
- Sistemas de virtualização VMWare Workstation e Server, VirtualBox;
- Implementação, administração e manutenção de ambiente IIS (Internet Information Services);
- Família Microsoft: Vision, Project, Office 2003 e 2007 e 2010;
- Gerenciamento de Projetos e Governança de TI;
- Microsoft SharePoint Service 3.0 e SharePoint 2010;
- Configuração de redes de computadores;

INFORMAÇÕES PESSOAIS

• Brasileiro, 41 anos, casado, natural de Arcos – MG.

Telefones: (31) 99664 5590 e-mail: alvesribeirof@gmail.com